【裁判字號】    95,訴,960
【裁判日期】    950821
【裁判案由】    違反毒品危害防制條例
【裁判全文】
臺灣臺南地方法院刑事判決                95年度訴字第960號
公  訴  人  臺灣臺南地方法院檢察署檢察官
被      告  甲○○
上列被告因毒品危害防制條例案件，經檢察官提起公訴（95年度
毒偵字第1211號），本院判決如下：
    主    文
甲○○施用第一級毒品，累犯，處有期徒刑捌月。扣案第一級毒
品海洛因壹包（含袋重零點貳伍公克），沒收銷燬之。
    事  實
一、甲○○前於民國九十三年間分別因偽造文書案件、違反毒品
    危害防制條例案件經本院以九十三年度簡字第二五九六號、
    九十三年度訴字第一三八○號判決，分別判處有期徒刑三月
    、七月確定，於九十四年十二月二十二日執行完畢出監（就
    本件構成累犯）。
二、復甲○○曾因施用第一級毒品海洛因案件，經本院以九十一
    年度毒聲字第二五○號裁定觀察、勒戒後，認無繼續施用毒
    品之傾向，並於九十一年三月六日釋放，並經臺灣臺南地方
    法院檢察署檢察官以九十一年度毒偵字第二四一號為不起訴
    處分確定。詎楊志成猶未戒除惡習，復於前案觀察勒戒執行
    完畢五年內基於施用毒品犯意，於九十五年五月九日下午三
    時五十分（採尿時）回溯前二十六小時內，施用第一級毒品
    海洛因。嗣於九十五年五月九日下午二時三十分許，在臺南
    縣永康市○○路二百二十九號前遭警攔檢，當場查獲其所有
    之海洛因一包（含袋重零點二五公克），並經其同意採尿送
    驗後，結果呈鴉片類毒品嗎啡陽性反應，始知上情。
三、案經臺南市警察局第一分局報告報告臺灣臺南地方法院檢察
    署檢察官偵查起訴。
    理  由
一、按海洛因係由嗎啡經化學合成而製得，經吸食進入人體後，
    因代謝而分解又生成嗎啡，因此施打海洛因後，由尿液檢驗
    結果仍為嗎啡反應。次按海洛因經注射入人體後，約百分之
    八十於二十四小時內自尿中排出，一般而言，尿液中能否檢
    驗出嗎啡陽性反應與其投與量、投與途徑、採尿時間、個人
    體質及檢驗方法之靈敏度有關，國外曾有文獻報導注射六毫
    克之海洛因鹽酸鹽，其代謝物嗎啡之平均可檢出時限約為二
    十六小時，此有行政院衛生署藥物食品檢驗局八十一年九月
    八日（八一）藥檢壹字第八一一四八八五號函示可參。查前
    揭犯罪事實，業據被告甲○○於本院審理時坦承不諱；為警
    採集之尿液檢體（編號Ａ４─０２３），送驗結果呈鴉片類
    毒品嗎啡陽性反應，此有長榮大學毒物研究中心於九十四年
    十二月一日作成之確認報告（參見偵查卷宗第十三頁）及臺
    南市警察局第一分局偵辦涉嫌毒品危害防制條例案送驗尿液
    及年籍對照表（參見警卷第二十二頁）各一紙在卷可參，揆
    諸上開關於毒品檢驗之說明，與被告之自白互核相符，堪以
    採信。又被告前因施用毒品案件，有事實欄二所示之觀察、
    勒戒之紀錄，有臺灣高等法院被告前案紀錄表一份附卷可稽
    。綜上所查，被告於觀察勒戒執行完畢釋放後，五年內再犯
    本件施用第一級毒品海洛因之犯行，足堪認定。
二、論罪科刑：
  (一)按行為後法律有變更者，適用行為時之法律。但行為後之法
    律有利於行為人者，適用最有利於行為人之法律，刑法第二
    條第一項定有明文。查被告甲○○前於民國九十三年間分別
    因偽造文書案件、違反毒品危害防制條例案件經本院分別判
    處有期徒刑三月、七月確定，於九十四年十二月二十二日執
    行完畢出監，有台灣高等法院被告刑案紀錄表在卷可按。其
    於五年以內再故意犯本件有期徒刑以上之罪，茲分別適用舊
    法、新法可知，不論依修正前之刑法第四十七條，或修正後
    之刑法第四十七條第一項之規定，均構成累犯，經比較之後
    ，對被告而言並無行為後之法律有利於被告之情形，應依修
    正前之刑法第四十七條之規定，論以累犯。
  (二)按海洛因業經列入毒品危害防制條例第二條第二項第一款所
    規定之第一級毒品，禁止非法持有、施打及吸用，毒品危害
    防制條例第二條第二項第一款定有明文。查被告甲○○非法
    施用第一級毒品海洛因，核其所為，係犯毒品危害防制條例
    第十條第一項之施用第一級毒品罪。其持有第一級毒品海洛
    因之低度行為，為進而施用之高度行為所吸收，不另論罪。
    次查被告有如事實欄一所示之犯罪科刑及執行紀錄，於九十
    四年十二月二十二日執行完畢，此有臺灣高等法院被告前案
    紀錄表一份在卷可按，其於五年內再犯本件有期徒刑以上之
    本罪，為累犯，應依修正前刑法第四十七條規定，加重其刑
    。爰審酌被告施用毒品之犯行，乃屬對自我身心健康之自戕
    行為，尚未嚴重破壞社會秩序、侵害他人權益，然其前因施
    用毒品經送觀察、勒戒後，猶不思戒絕革除惡習，再為本件
    犯罪，顯未因前所受之觀察、勒戒而記取教訓，及被告犯後
    坦承犯行，態度良好，並其犯罪之動機、目的、手段等一切
    情狀，量處如主文所示之刑，以資懲儆。
  (三)扣案之第一級毒品海洛因一包（含袋重零點二五公克）屬違
    禁物，爰依毒品危害防制條例第十八條第一項前段之規定，
    沒收銷燬之。
據上論斷，應依刑事訴訟法第二百九十九條第一項前段，毒品危
害防制條例第十條第一項、第十八條第一項前段，刑法第十一條
前段、第二條第一項前段、修正前刑法第四十七條，判決如主文
。
本案經檢察官乙○○到庭執行職務。
中    華    民    國    95    年    8     月    21    日
                  刑事第八庭  審判長法  官  蘇義洲
                              法        官  徐文瑞
                              法        官  洪士傑
以上正本證明與原本無異。
如不服本判決，應於判決送達後十日內，向本院提出上訴狀。
                                    書記官  張宜柔
中    華    民    國    95    年    8     月    21    日
附錄法條：
毒品危害防制條例第10條
施用第一級毒品者，處六月以上五年以下有期徒刑。


司法院資訊處製作；財團法人民間司法改革基金會備份。
